【裁判字號】    95,易,726
【裁判日期】    950829
【裁判案由】    竊盜
【裁判全文】
臺灣高雄地方法院刑事判決               95年度易字第726號
公  訴  人  臺灣高雄地方法院檢察署檢察官
被      告  甲○○
上列被告因竊盜案件，經檢察官提起公訴（94年度偵字第28385
號、95年度偵緝字第401 號）及移送併案審理（95年度偵字第
18541 號），本院判決如下：
    主  文
甲○○連續竊盜，累犯，處有期徒刑壹年。
    事  實
一、甲○○前因竊盜案件，經本院以91年度訴字第396 號判處有
    期徒刑3 月確定，於民國92年1 月19日執行完畢；又因傷害
    案件，經本院以92年度易字第1651號判處有期徒刑3 月，嗣
    經台灣高等法院高雄分院駁回上訴而確定，並於93年7 月20
    日執行完畢。詎其仍不知悔改，基於意圖為自己不法所有之
    概括犯意：
  (一)於94年1 月24日11時20分許，在高雄市○○區○○路1 號中
    國鋼鐵廠自強路辦公室內，竊取乙○○置於辦公室桌上之手
    機1 支（廠牌：MOTOROLA、型號：V303、顏色：紅色、序號
    ：00000-00000-0000-0號），得手後自同年1 月27日迄2 月
    12日，植入其所使用之0000000000號門號而使用以發話及收
    話，並於同年2 月8 日及9 日植入向其祖父王金水借用之
    0000000000號門號使用發話、收話計24次。
  (二)於同年5 月16日15時許，承前之概括犯意，利用與楊之
    弟丙○○熟識，對渠位於高雄市小港區○○○路240 之1號
    住處地形熟悉之便，竊取楊所有、置於房間內之電腦主
    機（內含燒錄器）1 台，得手後於同日20時許，將上開電腦
    主機1 台攜至高雄市○○區○○路545 號「國聯電腦科技社
    」，新台幣（下同）4400元出售予袁文邦。
  (三)於同年5 月9 日凌晨3 時許，無故侵入高雄縣林園鄉○○村
    ○○○路303 巷43之1 號高雄客運股份有限公司（下稱高雄
    客運）林園站辦公室內（侵入無人居住辦公室部分未經告訴
    ），竊取高雄客運所有由站長郭武郎管理之現金3 千元、電
    腦主機含液晶螢幕2 台、公司印章1 顆，及郭武郎所有之農
    會存摺1 本、印鑑1 顆，得手後於同年月11日將上開竊得之
    電腦主機其中1 台（紅色外殼、內裝華碩主機板、
    CPU-AMD2400 型、燒錄機32X 、XP原版光碟1 片）含液晶螢
    幕，持往高雄市○○區○○路261 號李明發（另由檢察官偵
    辦中）經營之「阿發通訊行」，以2600之代價出賣予李明發
    。嗣經乙○○、楊向警局報案，及經警分別於甲○○住
    處及李明發經營之「阿發通訊行」，扣得高雄客運失竊之電
    腦主機各1 台，始悉上情。
二、案經高雄市政府警察局小港分局及三民第一分局報請臺灣高
    雄地方法院檢察署檢察官起訴偵辦及移送併案審理。
    理  由
一、本件被告甲○○所犯係死刑、無期徒刑、最輕本刑為3 年以
    上有期徒刑以外之罪，其於審理程序中就前揭被訴事實為有
    罪之陳述，經審判長告知簡式審判程序之旨，並聽取公訴人
    、被告之意見後，認無不得或不宜改依簡式審判程序進行之
    處，爰依刑事訴訟法第273 條之1 第1 項，裁定本件進行簡
    式審判程序，合先敘明。
二、上揭事實，業據被告於本院審理時坦承不諱，核與被害人乙
    ○○、楊、林榮全、黃馨慧於警詢、偵查中之指述情節
    相符，並據證人王姿琇、王金水、沈偉翔、袁文邦、李明發
    於警詢、偵查中證述明確，此外，復有0000000000號手機門
    號94年2 月8 日、9 日通聯紀錄、0000000000及0000000000
    門號申請人資料、0000000000門號之通聯紀錄、交易同意書
    、贓物認領保管單2 件、報案三聯單及照片8 幀在卷可憑，
    足認被告之自白與事實相符。是本件事證明確，被告犯行洵
    堪認定。
三、新舊法律之比較─
    按刑法於94年2 月2 日修正公布，並於95年7 月1 日施行，
    而行為後法律有變更者，適用行為時之法律。但行為後之法
    律有利於行為人者，適用最有利於行為人之法律，刑法第2
    條第1項 定有明文，而有關新舊法之比較，應就罪刑有關之
    連續犯、累犯加重等暨其他法定加減原因（如身分加減）與
    加減例等一切情形，綜其全部罪刑之結果而為比較（最高法
    院95年第8 次刑事庭會議決議參照）。經查：
  (一)刑法第320 條第1 項竊盜罪，法定刑得科或併科銀元500 元
    以下罰金，依修正後刑法施行法第1 條之1 規定：「中華民
    國94年1 月7 日刑法修正施行後，刑法分則編所定罰金之貨
    幣單位為新臺幣。94年1 月7 日刑法修正時，刑法分則編未
    修正之條文定有罰金者，自94年1 月7 日刑法修正施行後，
    就其所定數額提高為30倍。但72年6 月26日至94年1 月7 日
    新增或修正之條文，就其所定數額提高為3 倍」及刑法第33
    條第5 款修正為：「主刑之種類如下：五、罰金：新臺幣1
    千元以上，以百元計算之」等規定，是依修正後之法律，刑
    法第320 條第1 項竊盜罪所得科處之罰金刑最高為新臺幣
    15000 元、最低為新臺幣1000元；然依被告行為時之刑罰法
    律，即罰金罰鍰提高標準條例第1 條前段規定之提高倍數10
    倍及刑法第33條第5 款規定之罰金最低額1 元計算，該罪之
    罰金刑最高為銀元5 千元，最低額為銀元10元，若換算為新
    臺幣，最高額雖與新法同為新臺幣15000 元，然最低額僅為
    新臺幣30元。因此，以被告行為時關於罰金刑之最低額較有
    利於被告。
  (二)被告行為後，刑法第56條之連續犯之規定，業已刪除，此刪
    除雖非犯罪構成要件之變更，但顯已影響行為人刑罰之法律
    效果，自屬法律有變更，茲比較刪除連續犯後之規定，則被
    告所犯3 次竊盜犯行各均獨立，應各別論以3 次竊盜罪後併
    合處罰，自較原刑法以連續犯論斷為重，比較新、舊法結果
    ，仍應適用較有利於被告之行為時法律即舊法。
  (三)被告前因傷害案件，經本院以92年度易字第1651號判處有期
    徒刑3 月，並經台灣高等法院高雄分院駁回上訴確定，於93
    年7 月20日執行完畢等情，有台灣高等法院被告前案紀錄表
    在卷可按，其受前開徒刑之執行完畢後，5 年以內因故意再
    犯本件有期徒刑以上之罪，核屬累犯，而新法施行前，過失
    再犯有期徒刑以上之罪，新法施行後，不再適用刑法第47條
    累犯加重其刑之規定，惟被告經核並非過失再犯，則無論修
    正前、或現行刑法第47條之規定，均應加重其刑，是逕依行
    為時即修正前之規定。
  (四)綜合上述，揆諸前開決議，綜合被告全部罪刑之結果而為比
    較及刑法第2 條第1 項之規定，被告應適用行為時之刑法。
    被告所犯如事實欄所示之3 次竊盜犯行，時間緊接，所犯係
    犯罪構成要件相同之罪名，顯係基於概括犯意反覆為之，為
    連續犯，應依修正前刑法第56條論以一罪，並加重其刑。另
    依同法第47條論以累犯，應依法加重其刑，並遞加重之。
四、爰審酌被告前因竊盜涉案，且判處罪刑並執行完畢，有臺灣
    高等法院被告前案紀錄表可按，竟仍未知悔悟，屢以犯罪手
    段謀財，惡性非輕，惟念其犯罪後坦承犯行，態度尚佳等一
    切情狀，量處如主文所示之刑，以示懲儆。
五、又事實欄一(三)所載之被告竊盜犯行（即95年度偵字第18541
    號移送併案審理部分），雖未據檢察官提起公訴，然該部分
    與已起訴部分，犯罪時間緊接，所犯為基本構成要件相同之
    罪，顯係出於概括之犯意為之，二者具有連續犯之裁判上一
    罪關係，本院自得併予審究。
據上論斷，應依刑事訴訟法第273 條之1 第1 項、第299 條第1
項前段，刑法第2 條第1 項、修正前第56條、第320 條第1 項、
第47條，罰金罰鍰提高標準條例第1 條前段，判決如主文。
中    華    民    國    95    年    8     月    29    日
                  刑事第六庭  審判長法  官  黃建榮
                                    法  官  楊佩蓉
                                    法  官  李  蓓
以上正本證明與原本無異。
如不服本判決，應於收受送達後10日內向本院提出上訴書狀（應
附繕本）。
中    華    民    國    95    年    8     月    29    日
                                    書記官  何慧娟
附錄本件論罪法條全文：
中華民國刑法第320條
（普通竊盜罪、竊佔罪）
意圖為自己或第三人不法之所有，而竊取他人之動產者，為竊盜
罪，處5 年以下有期徒刑、拘役或5 百元以下罰金。
意圖為自己或第三人不法之利益，而竊佔他人之不動產者，依前
項之規定處斷。
前二項之未遂犯罰之。


司法院資訊處製作；財團法人民間司法改革基金會備份。
